【裁判字號】    96,交聲,2068
【裁判日期】    970319
【裁判案由】    交管條例聲異
【裁判全文】
臺灣板橋地方法院交通事件裁定        96年度交聲字第2068號
原處分機關  交通部公路總局臺北區監理所
異  議  人
即受處分人  丙○○
上列異議人即受處分人因違反道路交通管理處罰條例案件，不服
原處分機關於中華民國96年12月10日所為之裁決處分（裁決書案
號：北監自裁字裁40-C00000000號），聲明異議，本院裁定如下
：
    主  文
原處分撤銷。
丙○○不罰。
    理  由
一、原處分意旨略以：異議人即受處分人於民國96年11月14日凌
    晨0 時6 分許，駕駛車牌號碼2N-2545 號自用小貨車，行經
    臺北縣三峽鎮○○路、大同路有燈光號誌管制之交岔路口闖
    紅燈，左轉大同路，經臺北縣政府警察局三峽分局交通分隊
    警員掣單舉發，爰依道路交通管理處罰條例第53條第1 項，
    裁處罰鍰新臺幣2700元，並依同條例第63條第1 項第3 款規
    定，記違規點數3 點。
二、聲明異議意旨略以：異議人駕駛車牌號碼2N-2545 號自用小
    貨車，沿臺北縣三峽鎮○○路行駛，而於介壽路綠燈之際左
    轉大同路，因車上載有貨物，車速緩慢，致完成左轉後，介
    壽路已轉為紅燈，非異議人闖越紅燈，爰依法聲明異議。
三、經查，異議人於96年11月14日凌晨0 時6 分許，駕駛車牌號
    碼2N-2545 號自用小貨車，在臺北縣三峽鎮○○路、大同路
    有燈光號誌管制之交岔路口左轉大同路，經臺北縣政府警察
    局三峽分局交通分隊警員舉發闖紅燈違規，有臺北縣政府警
    察局北縣警交字第C00000000 號舉發違反道路交通管理事件
    通知單1 件附卷可資佐證。異議人辯稱：伊係於介壽路綠燈
    之際左轉大同路等語，核與證人甲○○於本院訊問時具結證
    述：「…我直視前方，所以有注意到燈號，我們左轉的時候
    是綠燈，中途有無轉換我不確定。」等情（見本院97年2 月
    18日訊問筆錄）相符。證人即原舉發機關警員乙○○於本院
    訊問時雖證稱：「當時我們站在大同路上，異議人是從介壽
    路左轉大同路，我站立的位置可以看到異議人通過停止線，
    當時號誌正常，大同路上如果是紅燈，介壽路就是綠燈，當
    時大同路上號誌已經變成綠燈數秒，異議人才從介壽路左轉
    大同路，我是在大同路上綠燈的時候看到異議人通過介壽路
    的停止線，所以才將他攔停。」、「介壽路紅燈與綠燈中間
    還有黃燈，如果他在介壽路綠燈即將變換燈號之際就已經起
    步，以黃燈的秒數，足夠他完成左轉，這個時候大同路應該
    還是紅燈，在這種情形下我們不會舉發。當時大同路已經變
    成綠燈數秒，所以應該不是異議人講的情形。」等語（見本
    院97年1 月15日訊問筆錄），然依其當庭繪製之現場圖所示
    ，證人乙○○係在臺北縣三峽鎮○○路上執勤，與介壽路間
    有相當之距離，原舉發機關警員所處位置，既未得見異議人
    行車方向即介壽路之燈號，而以大同路之燈光號誌為據，當
    無法排除異議人係於介壽路方向綠燈之際通過介壽路停止線
    左轉之可能，原舉發機關逕予舉發，非無失出。本件復查無
    其他積極證據足資證明異議人確有闖紅燈之違規行為，原處
    分機關遽予裁罰，容有未洽。從而，本件異議為有理由，爰
    撤銷原處分，併為異議人不罰之諭知，以昭審慎。
據上論斷，應依道路交通案件處理辦法第20條，裁定如主文。
中    華    民    國    97    年    3     月    19    日
                        交通法庭  法  官  廖  怡  貞
以上正本證明與原本無異
如不服本裁定應於送達後5 日內向本院提出抗告狀
                                  書記官  林  惠  齡
中    華    民    國    97    年    3    月    20    日


司法院資訊處製作；財團法人民間司法改革基金會備份。
